臺灣高等法院刑事判決　　　　　　　　　　　　　　九十一年度上易字第五六七號
　　上　訴　人　臺灣基隆地方法院檢察署檢察官
　　上　訴　人
　　即　被　告　戊○○
　　上　訴　人
　　即　被　告　庚○○
　　上　訴　人
　　即　被　告　甲○○
　　上　訴　人
　　即　被　告　壬○○
　　右四人共同
　　選任辯護人　柯士斌
　　　　　　　　葉民文
　　上　訴　人
　　即　被　告　辛○○
　　上　訴　人
　　即　被　告　丙○○
　　被　　　告　乙○○
右上訴人因賭博案件，不服臺灣基隆地方法院九十年度易字第六Ｏ九號，中華民國九
十年十二月十八日第一審判決（起訴案號：臺灣基隆地方法院檢察署九十年度偵字第
一六三Ｏ號）提起上訴，本院判決如左：
    主  文
原判決除丁○○部分外均撤銷。
戊○○、庚○○、甲○○、壬○○、辛○○、丙○○及乙○○均無罪。
    理  由
一、公訴意旨略以：被告戊○○自九十年二月一日起，在基隆市○○區○○街二三Ｏ
    號一樓之公眾得出入之場所經營「汎亞電子遊藝場」，為該店實際負責人（營利
    事業登記證之負責人方怡翔尚未變更），並於店內擺設「水果台」二十台及「滿
    貫大亨」五台及「金頭腦」六台等共計三十一台電動機具，並自九十年二月八日
    起僱佣庚○○為現場經理，自九十年三月起僱佣江佩葳為開分員，自九十年四月
    一日起僱佣壬○○為開分員，由知悉賭客可憑再玩卡向庚○○於店外兌換現金之
    江佩葳、壬○○擔任開分、洗分及兌換再玩卡之工作，庚○○則擔任兌換現金及
    現場安全維護工作，四人共同基於常業之犯意，其賭博方式為「水果台」、「滿
    貫大亨」機台以新台幣（下同）一百元開一百分，「金頭腦」機台係以一百元開
    三千分之方式把玩，押中可得倍數不等之分數，迨賭客賭畢後所餘之分數，再以
    上開相同比例，由壬○○、江佩葳兌換成再玩卡後，賭客再於店外向庚○○以再
    玩卡上分數兌換同額現金，以此方式與不特定之人賭博財物。而丙○○基於賭博
    之概括犯意，自九十年二月一日起至同年四月七日止約一、二個月一次，辛○○
    基於賭博之犯意於九十年四月七日，前往上揭電子遊藝場公眾得出入場所，把玩
    電動機具，以該機具贏取之分數兌換現金，從事賭博行為。嗣於九十年四月七日
    二時五十分許，適遇丙○○、辛○○在上揭電子遊藝場把玩電動機具時，而為警
    當場查獲，並扣得上開電動機具三十一台（含ＩＣ板三十一塊）及賭資六千四百
    元、再玩卡二百零一張，故認被告戊○○、庚○○、甲○○、壬○○涉犯刑法第
    二百六十七條常業賭博罪，被告辛○○、丙○○及乙○○所為係犯刑法第二百六
    十六條第一項前段賭博罪等語。
二、訊據上訴人即被告戊○○固不否認為汎亞電子遊藝場負責人，上訴人即被告庚○○固不否認為汎亞電子遊藝場現場經理，上訴人即被告江佩葳及壬○○固不否認
    為汎亞電子遊藝場開分員，上訴人即被告辛○○、丙○○與被告乙○○固不否認
    在汎亞電子遊藝場把玩電動機具等情，惟均否認右揭賭博犯行，一致辯稱：不玩
    時，不能兌換現金，僅能兌換再玩卡等語。
三、經查：公訴人認被告等人涉犯賭博罪嫌，無非以同案被告丁○○於警訊及偵查中
    供述可兌換現金及被告甲○○、壬○○及辛○○於警訊時之供述為依據。惟查：
    １、被告戊○○、庚○○從未曾承認可以積分卡兌換現金一事，被告丙○○及乙○○亦從未承認曾以積分卡兌換過現金一事，合先敘明。
    ２、按訊問被告，應全程連續錄音，必要時，並應全程連續錄影，但有急迫情況
        且經記明筆錄者，不在此限。筆錄內所載之被告之陳述與錄音或錄影之內容
        不符者，除有前項但書情形外，其不符之部分，不得作為證據，刑事訴訟法
        第一百零一條第一項、第二項分別定有明文。
        (1)被告甲○○於警訊時供稱：我有可能告知客人，可以電玩上積分換取同額
          金錢，均是由店內現場經理兌換，但兌換過程及情形，我不是很清楚，我
          店內以積分卡換取同額金額，我不經手，向現場經理換同額金錢之地點均
          在店外等語（詳警訊卷第十七、十八頁），後於警訊時改稱：沒有跟陳瑞
          俊說可以兌換現金等語（詳警訊卷第二十頁），惟被告甲○○前後二次於
          警訊之供述，經本院播放警訊錄音帶發現，均是警察全部重複口述筆錄內
          文，被告甲○○僅答稱「對」，或者「不答」，此有本院九十一年三月二
          十二日勘驗筆錄一紙在卷可證，即非由被告連續陳述，與筆錄製作內容不
          符，依刑事訴訟法第一百零一條第二項規定，不得作為證據。
        (2)被告壬○○於警訊時供稱：我只負責幫客人開機檯分數及客人把玩後剩餘
          分數兌換積分卡，其餘不過問，客人或經理會自動互找對方將積分卡換回
          同等額現金，經理再將兌換回來客人積分卡回收，以積分卡向我換回現金
          ，因我偷偷記下發給客人的再玩卡，沒有多久就由現場經理拿來向我換現
          金等語（詳警訊卷第二三、二四、三二頁），惟被告壬○○警訊錄音帶，
          經本院播放，筆錄記載與錄音帶內容相符，但被告壬○○是照著筆錄一字
          不漏在唸，甚至還可聽到停頓翻頁的聲音，且參酌被告壬○○在唸『客人
          或經理會自動互找對方將積分卡兌換』後，錄音帶即中斷，並未有唸到『
          換回同等額現金』，亦有本院九十一年三月二十二日堪驗筆錄一紙附卷可
          憑，既然被告壬○○是照著筆錄在唸，並非其受訊問時本於自由意志之陳
          述，即非刑事訴訟法所規定之全程連續錄音，依刑事訴訟法第一百零一條
          第二項規定，亦不得作為證據。
        (3)被告辛○○於警訊時供稱：我曾聽我姐夫丙○○告訴我，曾在此遊藝場贏
          錢，但我是第一次隨姐夫去消費，所以不清楚如何兌換金錢，但甲○○曾
          告訴我可以將所剩分數兌換金錢等語（詳警訊卷第三五、三九、四二頁）
          ，因被告辛○○供稱「聽伊姐夫丙○○說及聽甲○○說」，此均為傳聞證
          據，並非被告親自曾兌換過現金，故尚難以被告聽說之事，即認定有兌換
          現金一事。
        (4)被告丁○○於警訊時供稱：曾去該店七次，換過三、四次現金，最後一次
          是三月二十四日凌晨直接在店裡跟店內經理兌換現金，打贏的話，店家會
          給積分卡，可以兌換同額金錢，一般都是叫贏家帶積分卡至對面便利商店
          ，店中經理再以電話通知他人帶錢來換回積分卡等語，復於九十年四月五
          日於警訊時供稱：確有在店內換取金錢，被告庚○○就是兌換現金給伊的
          人，玩過六、七次，兌換金錢三、四次，是在對面便利商店兌換等語。惟
          經本院請移送機關基隆市警察局第三分局將被告丁○○於警訊時所錄製之
          錄音帶送院勘驗時，證人己○○即基隆市警察局第三分局警員結證稱：被
          告丁○○製作警訊筆錄時，二次均有錄音，但現已找不到錄音帶，本案因
          丁○○檢舉才查獲等語（詳本院九十一年四月二日訊問筆錄），既然警員
          找不到警訊錄音帶，則本院無法查證是否有「確實全程連續錄音」一事，
          從而被告丁○○先後二次之警訊筆錄，固不足採為不利於被告之證據，應
          予剔除。
    ３、再被告丁○○於九十年五月三日偵查時供稱：當天我喝酒要去玩，該店人不
        讓我玩，與經理起衝突，所以打電話檢舉，警察就找我做筆錄，我騙警察說
        我換一萬元，謊報他們有換現金，我沒有換過現金，也不知道他人換過現金
        ，不知會鬧這麼大等語（詳偵查卷第三七頁背面），後於九十年七月十一日
        於偵查中改稱：當時檢舉內容不實在，後立即稱：我有去該店換錢，如檢舉
        函所言，對方有找人來跟我說，叫我改口，我害怕等語（詳偵查卷第五五頁
        背面），又於本院調查時陳稱：因我喝醉酒，他們不讓我玩，我就去檢舉他
        們，所以我就自己編可以換現金等語（詳本院九十一年三月二十八日訊問筆
        錄），故被告丁○○之供詞，反反覆覆，先稱不可換現金，又改稱可以換現
        金，再稱不能換現金，惟本案除被告丁○○先後矛盾之指述後，並無其他佐
        證，足認汎亞遊藝場有兌換現金之證據，自不能僅憑被告丁○○先後不同指
        述，遽認被告戊○○等人有賭博犯行。
    ４、按在公共場所或公眾得出入之場所賭博財物者，處一千元以下罰金，但以供
        人暫時娛樂之物為賭者，不在此限，刑法第二百六十六條第一項定有明文，
        本案既無法證據有賭客不玩時可以兌換現金，則賭客不玩時僅能以機檯上之
        分數兌換積分卡，下次憑積分卡上分數開分，從而積分卡最多僅能再免費把
        玩電動機檯，此純屬供人娛樂之物，並無財產價值，從而不能證明本案有賭
        博罪行。
四、原審論罪固非無見，惟漏未考量警訊筆錄錄音之經過，顯有瑕疪，竟採為論科之
    證據，自有未合。被告戊○○、庚○○、甲○○、壬○○、辛○○、丙○○以無
    賭博行為為由提起上訴，為有理由，公訴人就被告乙○○部分，以有賭博犯行，
    原審諭知無罪不妥為由提起上訴，雖無理由，然被告乙○○自九十年十二月三日
    起至九十一年一月二十四日止因偽造貨幣案件羈押於台灣士林看守所，自九十一
    年一月二十五日起至九十一年二月二十一日止在台灣士林看守所執行勒戒，此有
    台灣高等法院法務部在監在押資料表一紙附於本院卷可證，惟原審於九十年十二
    月十一日開審理庭時，卻未自台灣士林看守所提被告乙○○開庭，而以被告乙○○受合法傳喚無正當理由為由，不待其除述逕行判決，原審判決顯有程序上不當
    ，應由本院就原判決除丁○○部分外均予撤銷，爰均為無罪判決之諭知。
五、被告庚○○、甲○○、壬○○、乙○○受合法傳喚無正當理由而未到庭，爰不待
    其陳述，逕為判決，併此敘明。
據上論斷，應依刑事訴訟法第三百六十九條第一項前段、第三百六十四條、第三百七
十一條、第三百零一條第一項判決如主文。
本案經檢察官李良忠到庭執行職務。
中    華    民    國     九十一   年       四       月      二十六      日
                          臺灣高等法院刑事第十八庭
                              審判長法  官  吳      敦
                                    法  官  陳  國  文
                                    法  官  劉  慧  芬
右正本證明與原本無異。
不得上訴。
                                    書記官  鎖  瑞  嶺
中    華    民    國     九十一   年       四       月      二十九      日
